臺灣新竹地方法院民事小額判決
                                   110年度竹北小字第40號
原      告  黃茗喬  
被      告  葉謝秋梧
上列當事人間請求損害賠償事件，本院於民國110年3月31日辯論
終結，判決如下：
    主      文
被告應給付原告新臺幣陸佰元，及自民國109年12月16日起至清
償日止，按年息百分之五計算之利息。
原告其餘之訴駁回。
訴訟費用新臺幣壹仟元由被告負擔新臺幣壹拾伍元，餘由原告負
擔。
本判決原告勝訴部分得假執行。　　
    事實及理由
壹、原告聲明：被告應給付原告新臺（下同）4萬元，及自起訴
    狀繕本送達翌日至清償日止，按年息5%計算之利息。
貳、事實摘要：
一、原告主張： 
    兩造為鄰居，被告於民國（下同）108年10月8日上午8時30
    分許，徒手推倒原告置放於花圃矮牆上之花盆1只（下稱系
    爭花盆），致系爭花盆跌落地面而破裂損毀，原告因此受有
    財產損害，又系爭花盆為青花瓷，規格約尺4，價值4萬元，
    爰依侵權行為法律關係，請求被告賠償等語。
二、被告則以：
    被告不否認有不慎推倒系爭花盆之事實，惟該只花盆係上釉
    ，並非青花瓷，且尺4花盆之價格僅約600元等語。並聲明：
    原告之訴駁回；訴訟費用由原告負擔。
參、法院判斷：
一、按因故意或過失，不法侵害他人之權利者，負損害賠償責任
    ，民法第184條第1項前段定有明文。查原告主張之上開侵權
    事實，為被告所不爭執，並經刑事判決被告犯毀損他人物品
    罪，處拘役15日，如易科罰金，以1,000元折算壹日等情，
    有本院109年度竹北簡字第43號刑事簡易判決在卷可稽（見
    卷第11-13頁），復經本院調取上開刑事案件卷宗核閱無誤
    ，是被告有毀損原告所有系爭花盆之事實，堪予認定，原告
    自得依據侵權行為之法律關係請求被告賠償損害。　　
二、次按，負損害賠責任者，除法律另有規定或契約另有訂定外
    ，應回復他方損害發生前之原狀，而不能回復原狀或回復顯
    有重大困難者，應以金錢賠償其損害，民法第213 條第1 項
    、第215 條分別著有明文。又當事人已證明受有損害而不能
    證明其數額或證明顯有重大困難者，法院應審酌一切情況，
    依所得心證定其數額，民事訴訟法第222條第2項規定甚明。
    經查，原告雖主張系爭花盆係青花瓷，價值4萬元云云，惟
    其並未提出諸如購買明細、出產證明等件為證，徒空言主張
    ，已難信實外，且參酌臺灣新竹地方檢察署勘驗監視器畫面
    之翻拍照片以觀，系爭花盆係擺放在室外鄰接道路位置，並
    未採取明顯保護措施，客觀上尚難認定具有原告所主張之4
    萬元價值。然原告已證明受有系爭花盆毀損之損害，爰依上
    開規定，衡酌上揭照片、兩造陳述，以及原告提出之估價單
    上記載尺4之花盆價格600元（見卷第40頁）等情，本院認原
    告請求被告賠償之金額以600元為合理，原告就此請求，應
    屬有據，逾越此範圍，尚難認有理由。
三、從而，原告之請求於600元範圍內，為有理由，其又請求自
    起訴狀繕本送達翌日即109年12月16日起算之遲延利息，亦
    屬有據，均應予准許。逾此部分之請求，為無理由，則應予
    駁回。
四、兩造其餘攻擊防禦方法及舉證，於本判決結果不生影響，無
    贅述必要，併予敘明。
五、本件係小額訴訟為被告敗訴之判決，應依民事訴訟法第436
    條之20之規定，依職權宣告假執行。
據上論結，本件原告之訴為一部有理由，一部無理由，應依民事
訴訟法第436條第2項、第436條之23 、第79條、第436條之19第1
項、第436條之20，判決如主文。
中　　華　　民　　國　　110 　年　　4 　　月　　14　　日
                  竹北簡易庭  法  官  張百見
以上正本係照原本作成。                 
如對本判決上訴，非以其違背法令為理由，不得為之，且須於判
決送達後20日內向本院提出上訴狀（須附繕本）。
中　　華　　民　　國　　11　　年　　4 　　月　　14　　日
                              書記官  林盈伸